Inventaris van het archief van het Nederlandse Gezantschap in Spanje (Madrid), (1888) 1939-1954
Nationaal Archief, Den Haag
De ordening van de correspondentie 1939-1945, bij een vorige inventarisatie op onderwerp bij elkaar gevoegd, is in de meeste gevallen gehandhaafd aangezien deze grotendeels overeenkwam met de rubriekindeling van na 1945. Sommige rubrieken overlappen elkaar zoals D (Decoraties en handelsbelangen), deze rubriek werd gebruikt door de handelsafdeling van het gezantschap, E (Economische aangelegenheden) en F (Financiële zaken). Door middel van verwijzingen is gepoogd het overlappen te ondervangen.
De rubriek N (Diverse aangelegenheden betreffende Nederlanders) is een verzamelrubriek waarin men allerlei dossiers kan aantreffen.
Aanwijzingen voor de gebruiker
Openbaarheidsbeperkingen
Deels openbaar, deels beperkt openbaar (A).
Materiële beperkingen
Het archief kent geen beperkingen voor het raadplegen van stukken als gevolg van slechte materiële staat
Aanvraaginstructie
Openbare archiefstukken kunnen online worden aangevraagd en gereserveerd. U kunt dit ook via de terminals in de studiezaal van het Nationaal Archief doen. Om te kunnen reserveren dient u de volgende stappen te volgen:
U maakt een profiel aan op www.gahetna.nl, en logt vervolgens in
Via de archiefinventaris (alleen de beschrijvingen met rode nummers) selecteert u het gewenste archiefstuk door op de knop 'Reserveren' te klikken
In het volgende scherm geeft u aan op welke dag u het archiefstuk wilt inzien
Indien u zich bevindt in de studiezaal en een tafelnummer heeft ontvangen kunt u dit nummer vermelden. Als u geen tafelnummer heeft kunt u tafelnummer 777 laten staan
Vervolgens bevestigt u uw reservering door deze te versturen.
Verwant materiaal
Beschikbaarheid van kopieën
Inventarisnummers van dit archief zijn niet in kopievorm beschikbaar
Afgescheiden archiefmateriaal
Zie voor de inv.nrs. 1-548:
2.05.46 Inventaris van het archief van het gezantschap Spanje, 1814-1930 (1935).
Publicaties
Archiefbronnen
Ministerie van Buitenlandse Zaken, Gezantschap te Madrid, (1888) 1939-1954
Inv. nrs.: 607, 609, 636, 676, 677, 678, 683, 685, 690, 691, 728, 758
Literatuur
Carr, R., Modern Spain 1875-1980 (Oxford, 1988)
'De betrekkingen tussen Nederland en Spanje,' notitie AOD/ON, 29-8-1985, 10 p.
'Franco en de VN. Nederlandse reacties op de toetreding van Franco-Spanje tot de VN', archiefonderzoek werkstuk, 1997
Jong, L. de, Het koninkrijk der Nederlanden in de tweede wereldoorlog, deel 9 (Den Haag, 1979)
Kersten, A.E., Buitenlandse Zaken in ballingschap. Groei en verandering van een ministerie 1940-1945 (Nijmegen, 1981)
Staatsalmanak voor het Koninkrijk der Nederlanden, 1939-1950
Stuyt, A.M., Repertorium van door Nederland tussen 1813 en 1950 gesloten verdragen ('s-Gravenhage, 1953)
Tractatenblad van het Koninkrijk der Nederlanden, Cumulatieve Index op de jaargangen 1951-1970
Vertegenwoordiging van Nederland in het buitenland, 1950-1955
Verschoof, J., "Erst kommt das Fressen, dann die Moral." De Nederlandse houding in de toelatingsprocedures van Spanje en de Volksrepubliek China tot de Verenigde Naties', doctoraalscriptie Universiteit Utrecht, 1997
Beschrijving van de series en archiefbestanddelen
- INVENTARIS (1888) 1939-1951, A.
  - STUKKEN VAN ALGEMENE AARD, I
    - Agenda's., 1946 en 1950-1951; 549-551; 2 banden, 1 deel
      - 1946 mrt. 1 - 1946 dec. 19, 549
      - 1950 apr. 1 - 1951 mrt. 10, 550
      - 1951 mrt. 10 - 1951 dec. 31; 1952 jan. 2 - 1952 jun. 10, 551
        halverwege begint de nieuwe decimale code; zie ook inv.nr. 711
    - Agenda's van de Handelsafdeling van het gezantschap., 1946-1947 en 1949-1951; 552-554; 3 banden
      - 1946 apr. - 1947 jul, 552
      - 1949 mei - 1950 jun, 553
      - 1950 jun. - 1951 sep, 554
  - STUKKEN BETREFFENDE BIJZONDERE ONDERWERPEN, II
    - SOCIALE EN CULTURELE ZAKEN (CODE A)
      - Stukken betreffende de culturele betrekkingen tussen Nederland en Spanje., 1946-1949; 555; 1 omslag
      - Stukken betreffende de activiteiten van de vereniging "Nederland in den vreemde" in Spanje., 1946-1951; 556; 1 omslag
      - Stukken betreffende de Spaanse inzending voor de herdenkingstentoonstelling van de vrede van Munster te Delft., 1948-1949; 557; 1 omslag
      - Stukken betreffende de Spaanse deelname in 1951 aan de Haagse conferentie inzake het internationale privaatrecht., 1949-1951; 558; 1 omslag
      - Stukken betreffende het Spaanse Instituut aan de Utrechtse universiteit., 1949-1952; 559; 1 omslag
      - Stukken betreffende de Spaanse maatregelen om de prijzen te beheersen., 1950; 560; 1 omslag
      - Stukken betreffende een onderzoek naar de geboortedatum van de in Spanje geboren Maria (Concepcion) Salida (Marmol)., 1950-1951; 561; 1 omslag
        Openbaarheid beperkt tot 01-01-2027
      - Stukken betreffende het Spaanse perswezen (o.a. een historisch overzicht)., 1951; 562; 1 omslag
      - Stukken betreffende de Spaanse inzending voor de tentoonstelling over het Bourgondisch tijdperk in het Rijksmuseum te Amsterdam., 1951-1952; 563; 1 omslag
    - CONSULAIRE AANGELEGENHEDEN (CODE C)
      - Stukken betreffende en afkomstig van de Nederlandse (vice) consulaten in Spanje (o.a. benoeming/ontslag personeel)., 1888-1952; 564-591; 28 omslagen
        1. alfabetisch geordend.
        2. zie voor personeel consulaten tevens inv.nr. 724.
        - Alicante, 1908-1950, 564
        - Almeria, 1909-1949, 565
        - Barcelona, 1906-1952 (ook invnrs. 663 en 721), 566
        - Bilbao, 1921-1951, 567
        - Cadiz, 1896-1946, 568
        - Cartagena, 1914-1950, 569
        - Castro-Urdiales, 1904-1947, 570
        - La Coruna, 1898-1950, 571
        - Denia, 1939-1950, 572
        - El Ferrol, 1888, 1918 en 1940-1949, 573
        - Gijon, 1909-1950, 574
        - Granada, 1905-1948, 575
        - Huelva, 1930-1946, 576
        - Ibiza, 1905-1947, 577
        - Leopoldstad (consulaat-generaal op Spaans Guinea en de Anabon eilanden), 1950-1951, 578
        - Madrid (consulaat-generaal), 1907-1947, 579
        - Malaga, 1904-1945, 580
        - Palma de Mallorca, 1944-1949, 581
        - Las Palmas de Gran Canaria, 1902-1949, 582
        - Port Mahon, 1913-1952, 583
        - San Sebastian, 1896-1950 (ook invnrs. 633 en 723), 584
        - Santa Cruz de Tenerife, 1933-1951, 585
        - Santander, 1899-1946, 586
        - Sevilla, 1916-1951, 587
        - Tarragona, 1914-1950, 588
        - Valencia, 1927-1952, 589
        - Vigo, 1907-1944, 590
        - Zumaya, 1897-1951, 591
      - Stukken betreffende voorstellen voor de oprichting van de volgende Nederlandse (vice) consulaten in Spanje: Alcoy, Castellon, Ceuta, Gandia, Garrucha, Jerez de la Frontera en Melilla., 1904-1945; 592; 1 omslag
      - Stukken betreffende Nederlandse consulaire aangelegenheden in het Zuiden van Spanje., 1938; 593; 1 omslag
      - Stukken betreffende de Nederlandse consulaire dienst in Spanje in het algemeen (o.a. lijsten van consulaten)., 1939-1951; 594; 1 omslag
      - Stukken betreffende het geven van instructies aan Nederlandse schepen door de Nederlandse consuls in Spanje., 1940; 595; 1 omslag
      - Stukken betreffende personeel werkend voor Nederlandse consulaten in Spanje., 1942-1943; 596; 1 omslag
      - Instructies inzake het verlenen van transitvisa (door Spanje) voor buitenlanders reizend per KLM, en voor de reis door Nederland., 1944-1946; 597; 1 omslag
      - Rapport van de consul-generaal te Madrid betreffende de Nederlandse consulaire vertegenwoordiging in Spanje. Afschrift. Met bijlagen, 1945; 598; 1 katern
    - DECORATIES EN HANDELSBELANGEN (CODE D)
      - Stukken betreffende het al dan niet verlenen van Nederlandse onderscheidingen aan Nederlanders en buitenlanders in Spanje., 1936-1951; 599; 1 omslag
      - Stukken betreffende het verlenen van buitenlandse onderscheidingen (m.u.v. Spaanse) aan Nederlands diplomatiek en consulair personeel in Spanje., 1939-1952; 600; 1 omslag
      - Stukken betreffende Spaanse onderscheidingen verleend aan Nederlanders., 1939-1952; 601; 1 omslag
      - Stukken betreffende het personeel van de handelsafdeling van het gezantschap., 1945-1951; 602; 1 omslag
      - Stukken betreffende de Duitse belangen in Spanje en met name de overname van deze door Nederland., 1946-1949; 603; 1 omslag
      - Stukken betreffende de regeling van het handels- en betalingsverkeer tussen Nederland en Spanje (o.a. bespreking verdragen)., 1946-1950; 604-605; 1 pak, 1 omslag
        - 1946-1949, 604
        - 1950, 605
      - Stukken betreffende de belangen van Philips Iberica., 1947-1949; 606; 1 omslag
      - Rapporten van de economische afdeling van het gezantschap over de Spaanse buitenlandse handel over de jaren 1935 en 1947-1950. Afschriften, 1950-1951; 607; 1 omslag
    - ECONOMISCHE AANGELEGENHEDEN (CODE E)
      - Stukken betreffende de Nederlandse regeling van het handels- en betalingsverkeer met 'wit' Spanje., 1937-1938; 608; 1 omslag
      - Stukken betreffende het handelsverkeer tussen Nederland, resp. Nederlands-Indië en Spanje., 1937-1944; 609; 1 omslag
      - Stukken betreffende de organisatie en demobilisatie van de Spaanse industrie., 1939; 610; 1 omslag
      - Rapport van de waarnemend consul te Barcelona over de industrie in Catalonië. Met bijlage, 1939; 611; 1 omslag
      - Stukken betreffende de economische situatie in Spanje., 1940; 612; 1 omslag
      - Stukken betreffende Spaanse voedselhulp aan bevrijd Nederland., 1944-1945; 613; 1 omslag
      - Stukken betreffende uitlatingen van de Spaanse minister van Handel en Nijverheid inzake Spaanse ravitaillering van bevrijde Europese landen., 1945; 614; 1 omslag
      - Stukken betreffende het bezoek van een niet-officiële Nederlandse financiële en commerciële commissie aan Spanje., 1945-1946; 615; 1 omslag
      - Stukken betreffende de handelsovereenkomst tussen Nederland en Spanje., 1946-1951; 616; 1 omslag
      - Stukken betreffende de Nederlandse Kamer van Koophandel in Madrid., 1947-1951; 617; 1 omslag
      - Stukken betreffende het proces van de Spaanse staat tegen Fokker., 1947-1951; 618; 1 omslag
      - Stukken betreffende de Nederlandse deelname aan de jaarbeurzen in Barcelona., 1950-1951; 619; 1 omslag
    - FINANCIËLE ZAKEN (CODE F)
      - Stukken betreffende de kosten van asielverlening door Nederland aan Spanjaarden ten tijde van de Spaanse burgeroorlog., 1937-1950; 620; 1 omslag
      - Stukken betreffende de overdracht van particuliere vorderingen in Spanje aan de Nederlandse regering., 1940-1947; 621; 1 omslag
      - Stukken betreffende de financiering van het gezantschap te Madrid (overmaking gelden via Tanger)., 1941-1944 en 1948-1951; 622; 1 omslag
      - Stukken betreffende een onderzoek naar de financiële administratie van het gezantschap en consulaat-generaal te Madrid., 1942-1945; 623; 1 omslag
      - Stukken betreffende vorderingen op de Nederlandse vertegenwoordiging in Spanje., 1943-1950; 624; 1 omslag
      - Stukken betreffende eigendommen van Nederlandse vluchtelingen in Spanje., 1944-1950; 625; 1 omslag
      - Stukken betreffende de Nederlandse bemoeienis bij overname of liquidatie van Duits bezit in Spanje., 1945-1952; 626; 1 omslag
        zie tevens inv.nr. 603
      - Stukken betreffende een Nederlandse lening voor de havenwerken te Tanger., 1946-1947; 627; 1 omslag
      - Stukken betreffende de deblokkering van Nederlandse bezittingen in Spanje., 1946-1949; 628; 1 omslag
    - GEZANTSCHAPSZAKEN (CODE G)
      - Stukken betreffende het personeel van het gezantschap., 1938-1952; 629-632; 3 pakken, 1 omslag
        zie tevens inv.nr. 602 en 724
        - A - G, 629
        - H - R, 630
        - S - T, 631
        - V - W, 632
      - Stukken betreffende de Nederlandse kanselarij te San Sebastian., 1945-1951; 633; 1 omslag
      - Stukken betreffende de Nederlandse gezant van het consulaat-generaal te Tanger., 1946-1947; 634; 1 omslag
      - Stukken betreffende de gezantschapsgebouwen in Madrid., 1946-1948; 635; 1 omslag
      - Stukken betreffende de commissie tot onderzoek naar de houding van Nederlandse diplomaten en consulaire ambtenaren in Spanje en Portugal tegenover Nederlandse uitgewekenen tijdens de Tweede Wereldoorlog., 1946-1949; 636; 1 omslag
        Openbaarheid beperkt tot 01-01-2025
      - Stukken betreffende de bezetting van het gezantschap te Madrid (o.a. bezuinigingen en reorganisatie)., 1947-1952; 637; 1 omslag
      - Correspondentie van de heer en mevrouw E.N. van Kleffens met het gezantschap te Madrid., 1950-1951; 638; 1 omslag
      - Stukken betreffende het voorlichtingsbureau van het gezantschap., 1951-1952; 639; 1 omslag
    - LUCHTVAART (CODE L)
      - Stukken betreffende KLM vluchten over Spanje., 1938-1940; 640; 1 omslag
      - Stukken betreffende de vermeende levering van Nederlandse vliegtuigen aan Spanje., 1939-1940; 641; 1 omslag
      - Stukken betreffende een eventuele concessieverlening aan de KLM door Spanje., 1943; 642; 1 omslag
      - Stukken betreffende de restitutie door de Duitsers van het KLM vliegtuig "Edelvalk"., 1944-1951; 643; 1 omslag
      - Stukken betreffende de KLM lijn Amsterdam-Madrid-Lissabon., 1946; 644; 1 omslag
      - Stukken betreffende het door de KLM gewenste recht om lading te vervoeren tussen Madrid en Zuid-Amerika., 1946; 645; 1 omslag
      - Stukken betreffende het KLM plan een luchtdienst tussen Zwitserland en Spanje te openen., 1947; 646; 1 omslag
      - Stukken betreffende de luchtvaartovereenkomsten tussen Spanje en Nederland., 1947-1950; 647; 1 omslag
      - Stukken betreffende het overvliegen van het Spaanse grondgebied door Nederlandse militaire vliegtuigen., 1951; 648; 1 omslag
    - MILITAIRE ZAKEN (CODE M)
      - Stukken betreffende de recrutering van militair dienstplichtige Nederlanders in Spanje., 1939-1945; 649; 1 omslag
    - DIVERSE AANGELEGENHEDEN BETREFFENDE NEDERLANDERS (CODE N)
      - Stukken betreffende het Spaanse voornemen de Nederlander W.H. Stoon uit het land te zetten., 1937-1944; 650; 1 omslag
      - Stukken betreffende de bezoeken en het verblijf van oud-gezant dr M.W.R. van Vollenhoven aan Spanje., 1937-1948; 651; 1 omslag
      - Stukken betreffende opsporingen van Nederlanders in Spanje die o.a. lid zijn geweest van de "Internationale Brigades"., 1937-1950; 652; 1 omslag
        Openbaarheid beperkt tot 01-01-2026
      - Stukken betreffende Nederlandse krijgsgevangenen (in Spanje) van de voormalige "Internationale Brigades"., 1938-1942; 653; 1 omslag
      - Stukken betreffende de Nederlandse familie Nijssen in Spanje (o.a. Nederlanderschap)., 1939-1945; 654; 1 omslag
        Openbaarheid beperkt tot 01-01-2021
      - Stukken betreffende nalatenschappen., 1940-1943 en 1947-1951; 655; 1 omslag
      - Lijsten van Nederlandse vluchtelingen in Spanje. Met bijlagen, 1940-1945; 656; 1 omslag
      - Stukken betreffende het overlijden van Nederlanders bij o.a. vliegtuigongevallen in Spanje., 1940-1951; 657; 1 omslag
      - Stukken betreffende wegens misdaden (o.a. politieke) gezochte Nederlanders en andere buitenlanders in Spanje., 1941-1952; 658-661; 4 pakken
        - B - H, 658
          Openbaarheid beperkt tot 01-01-2028
        - J - M, 659
        - N - S, 660
        - S - Z, 661
      - Stukken betreffende hulpverlening aan Nederlanders die met toestemming van de Duitse bezettingsautoriteiten door Spanje reizen., 1942; 662; 1 omslag
      - Stukken betreffende en klachten over het Nederlandse consulaat te Barcelona., 1942-1944; 663; 1 omslag
      - Stukken betreffende de evacuatie van joodse Nederlandse vluchtelingen onder bescherming van Spanje en Portugal., 1942-1945; 664; 1 omslag
      - Lijsten van Nederlanders vertrokken uit Gibraltar., 1943-1944; 665; 1 omslag
        Openbaarheid beperkt tot 01-01-2020
      - Stukken betreffende het verlies van het Nederlanderschap bij het in diensttreden bij een Spaanse paramilitaire organisatie., 1943-1944; 666; 1 omslag
      - Stukken betreffende naar Spanje uitgeweken en omgekomen Nederlanders., 1943-1946; 667; 1 omslag
      - Stukken betreffende de repatriatie van naar Spanje uitgeweken Nederlanders., 1943-1946; 668; 1 omslag
        Openbaarheid beperkt tot 01-01-2022
      - Stukken betreffende het bijhouden van de registers van de burgerlijke stand op het Nederlandse gezantschap te Madrid., 1943-1950; 669; 1 omslag
      - Stukken betreffende de van Nederlandse schilderijenroof verdachte Alois Miedl, en zijn verblijf in Spanje., 1943-1951; 670; 1 omslag
      - Stukken betreffende de in Spaans Marokko van spionage verdachte Nederlandse beschermeling Carlos Edery., 1944; 671; 1 omslag
      - Kennisgevingen behoud van Nederlanderschap., 1945-1951; 672; 1 omslag
      - Stukken betreffende de naturalisatie tot Nederlander van A.J. Adler., 1946; 673; 1 omslag
      - Stukken betreffende Nederlanders in Spaanse gevangenissen., 1946-1951; 674; 1 omslag
      - Stukken betreffende de registratie (o.a. lijsten) van Nederlanders in Spanje., 1946-1952; 675; 1 pak
    - POLITIEKE AANGELEGENHEDEN (CODE P)
      - Stukken betreffende de erkenning van de Franco regering door Nederland., 1938-1939; 676; 1 omslag
      - Stukken betreffende algemene politieke zaken in Spanje., 1938-1951; 677-678; 2 omslagen
        - 1938-1945, 677
        - 1946-1951, 678
      - Stukken betreffende de politieke situatie in Tanger., 1939-1944 en 1950-1951; 679; 1 omslag
      - Stukken betreffende de politieke situatie in Nederland tijdens de Tweede Wereldoorlog., 1939-1948; 680; 1 omslag
      - Stukken betreffende de politieke situatie in Spaans en Frans Marokko. Met bijlagen, 1939-1951; 681; 1 omslag
      - Stukken betreffende de Spaanse Hispaniteit beweging., 1940-1946; 682; 1 omslag
      - Stukken betreffende de verhouding tussen Nederland en Spanje (o.a. persberichten). Met bijlagen, 1940-1951; 683; 1 omslag
      - Stukken betreffende asiel tijdens de burgeroorlog verleend door de Nederlandse regering aan Spanjaarden., 1941-1942; 684; 1 omslag
      - Stukken betreffende de restauratie van het Spaanse koningschap., 1941-1951; 685; 1 omslag
      - Stukken betreffende de militaire positie van Spanje., 1943 en 1945-1951; 686; 1 omslag
      - Stukken betreffende de in Spanje aanwezige ontvreemde diamanten van de Nederlander Dr A. Wijnberg., 1944-1950; 687; 1 omslag
      - Stukken betreffende de Spaanse vertegenwoordiging in Nederland., 1944-1951; 688; 1 omslag
      - Stukken betreffende het Spaanse voorstel geallieerde kinderen in Spanje op te nemen en Spaanse Sint Nicolaas geschenken voor Nederlandse kinderen., 1945-1947; 689; 1 omslag
      - Stukken betreffende de boycot van Spanje door de V.N.., 1945-1951; 690; 1 omslag
      - Stukken betreffende de Spaanse binnen- en buitenlandse oppositie tegen het Franco bewind., 1945-1951; 691; 1 omslag
      - Stukken betreffende politiek/economische aangelegenheden gemeld aan de Nederlandse gezant/zaakgelastigde te Madrid., 1946-1950; 692; 1 omslag
      - Stukken betreffende de verhouding tussen kerk en staat in Spanje., 1946-1951; 693; 1 omslag
        zie tevens inv.nr. 756
      - Stukken betreffende de Spaanse economische situatie., 1946-1951; 694; 1 omslag
        zie tevens E
      - Stukken betreffende de Marokkaanse 'rebellenleider' Abdul Karim., 1947 en 1951; 695; 1 omslag
      - Stukken betreffende de Spaanse 'opneming' in het Amerikaanse "Marshall" plan., 1947-1951; 696; 1 omslag
      - Stukken betreffende de benoeming van Jhr Mr van Vredenburch tot administrateur van de internationale Tanger zone., 1948; 697; 1 omslag
      - Stukken betreffende het vriendschapsverdrag tussen Spanje en Amerika en de Spaanse terughoudendheid bij de ondertekening van de conventie van Génève., 1949-1952; 698; 1 omslag
      - Stukken betreffende de diplomatieke betrekkingen tussen Spanje en Indonesië., 1950-1951; 699; 1 omslag
    - SCHEEPVAART (CODE S)
      - Stukken betreffende de moeilijkheden voor Nederlandse schepen vanwege de Spaans Nationale regeling goederen met nationale of met schepen van het land van bestemming te vervoeren., 1938-1939; 700; 1 omslag
      - Stukken betreffende aanhoudingen en verbeurdverklaringen door de Spaanse autoriteiten van Nederlandse schepen en de dientengevolge eisen tot schadevergoeding., 1938-1950; 701; 1 omslag
      - Stukken betreffende de Spaanse handelsvloot., 1943-1950; 702; 1 omslag
      - Stukken betreffende repatriatie en desertie van Nederlandse zeelieden., 1945-1951; 703; 1 omslag
      - Scheepsverklaringen., 1946 en 1950; 704; 1 omslag
      - Stukken betreffende de strafzaak tegen de Nederlander A.Th. Sandig van het jacht "Flying Dutch"., 1946-1951; 705; 1 omslag
      - Stukken betreffende de vrije zone haven Vigo., 1947-1948; 706; 1 omslag
      - Stukken betreffende de Spaanse visserij., 1947-1948; 707; 1 omslag
      - Stukken betreffende bezoeken van vaartuigen van de Nederlandse Koninklijke marine aan Spaanse havens., 1947-1951; 708; 1 omslag
      - Stukken betreffende de scheepvaart tussen België en Spanje., 1949; 709; 1 omslag
      - Stukken betreffende schipbreuken van Nederlandse schepen., 1950-1952; 710; 1 omslag
- INVENTARIS PERIODE 1952-1954, B.
  - STUKKEN VAN ALGEMENE AARD, I
    - Agenda's., 1952-1954; 711-717; 7 banden
      - 1952 jan. 2 - 1952 jun. 10, 711
      - 1952 jun. 10 - 1952 okt. 25, 712
      - 1952 okt. 25 - 1953 apr. 14, 713
      - 1953 apr. 7 - 1953 aug. 31, 714
      - 1953 aug. 17 - 1954 jan. 29, 715
      - 1954 jan. 29 - 1954 jul. 1, 716
      - 1954 jul. 1 - 1954 dec. 31, 717
  - STUKKEN BETREFFENDE BIJZONDERE ONDERWERPEN, II
    - 'ALGEMEEN' (CODE 0)
      - Stukken betreffende de correspondentie van de Spaanse Evangelische Kerk met de Wereldraad te Génève., 1952; 718; 2 stukken
      - Stukken betreffende het Eucharistisch Congres te Barcelona., 1952; 719; 1 omslag
      - Stukken betreffende economische en arbeidscongressen in Spanje., 1952-1953; 720; 1 omslag
    - ORGANISME (CODE 1)
      - Stukken betreffende het consulaat te Barcelona (o.a. verheffing tot consulaat-generaal)., 1952-1954; 721; 1 omslag
      - Stukken betreffende de verheffing van het gezantschap te Madrid tot ambassade. Met bijlagen, 1953-1954; 722; 1 omslag
      - Stukken betreffende de Nederlandse kanselarij te San Sebastian., 1952-1954; 723; 1 omslag
      - Stukken betreffende personeel van de Nederlandse consulaten en het gezantschap te Spanje., 1900-1954; 724; 1 pak
        Openbaarheid beperkt tot 01-01-2030
        zie tevens inv.nrs. 602 en 629-632
    - PROTOCOL (CODE 2)
      - Stukken betreffende de dankbetuiging van Prins Bernhard in de Spaanse pers n.a.v. de hulpverlening i.v.m. de watersnoodramp in Nederland., 1953; 725; 1 omslag
      - Stukken betreffende het verlenen van Nederlandse onderscheidingen aan Nederlanders en buitenlanders in Spanje., 1952-1954; 726; 1 omslag
      - Stukken betreffende het Nederlandse Koninklijk Huis (o.a. Spaanse persberichten)., 1953-1954; 727; 1 omslag
    - JURIDISCHE AANGELEGENHEDEN (CODE 3)
      - Stukken betreffende de 'ontvijanding' van diverse personen, en de kwestie van de vijandelijke vermogens in Spanje., 1945-1954; 728; 1 omslag
      - Stukken betreffende de tegoeden van Nederlandse vluchtelingen in Frankrijk en Spanje., 1945-1954; 729; 1 omslag
      - Stukken betreffende Spaanse en Nederlandse krijgsgevangenen in de Sovjet-Unie., 1953-1954; 730; 1 omslag
      - Stukken betreffende uitleveringsverzoeken van Nederland aan Spanje., 1948-1954; 731; 1 omslag
      - Stukken betreffende de Spaanse deelname aan de achtste zitting van de Haagse Conferentie inzake internationaal privaatrecht., 1954; 732; 1 omslag
      - Lijst van Nederlanders woonachtig in Spanje. Met bijlagen, 1953; 733; 1 stuk
      - Stukken betreffende het verlies van de Nederlandse nationaliteit., 1953; 734; 1 omslag
      - Stukken betreffende onderzoeken naar de nationaliteit van diverse personen (o.a. Nederlanders)., 1953-1954; 735; 1 omslag